臺灣新北地方法院板橋簡易庭小額民事判決
111年度板小字第3305號
原      告  武氏玉欣

被      告  程吉田  


上列當事人間請求侵權行為損害賠償（交通）事件，經本院於民
國111年10月14日言詞辯論終結，判決如下：
    主      文
被告應給付原告新臺幣伍仟柒佰伍拾元，及自民國一百一十一年
九月十三日起至清償日止，按週年利率百分之五計算之利息。
原告其餘之訴駁回。
訴訟費用新臺幣壹仟元由被告負擔新臺幣貳佰捌拾捌元，餘由原
告負擔。
本判決原告勝訴部分得假執行；但被告如以新臺幣伍仟柒佰伍拾
元為原告預供擔保後，得免為假執行。
原告其餘假執行之聲請駁回。
    事實及理由
一、原告主張：被告於民國111年4月15日16時49分，駕駛車牌號
    碼000-0000號自用小客貨車，在新北市○○區○○街000巷00號
    前倒車時，過失未注意其他車輛，致碰撞原告所駕駛為其所
    有之車牌號碼000-0000號自用小客貨車（下稱系爭車輛）（
    下稱系爭事故），致系爭車輛被毀損，為此支出修復費用新
    臺幣（下同）17,000元（拆裝與烤漆4,500元、零件12,500
    元）及交通費用3,000元，爰本於侵權行為之法律關係，依
    民法第184條第1項前段、第2項、第191條之2規定請求被告
    賠償等語。並聲明：⒈被告應給付原告20,000元，及自起訴
    狀繕本送達翌日起至清償日止，按週年利率5％計算之利息。
    ⒉願供擔保請准宣告假執行。
二、被告則以：原告車輛在紅線停等，與有過失，又道路交通事
    故照片所示原告車輛受損程度與原告所提估價單（下稱系爭
    估價單）不符，有灌水之嫌，另原告請求交通費未提出任何
    單據或證明文件，實無理由等語資為抗辯。並聲明：⒈原告
    之訴及假執行之聲請均駁回。⒉如受不利判決，願供擔保請
    准宣告免為假執行。
三、經查，被告於上開時、地駕駛車牌號碼000-0000號自用小客
    貨車倒車時，與原告所駕駛為其所有之系爭車輛發生碰撞之
    系爭事故，系爭車輛於系爭事故被毀損等事實，有道路交通
    事故現場圖、道路交通事故調查報告表㈠㈡、道路交通事故調
    查紀錄表、道路交通事故照片、車號查詢車籍資料（見本院
    卷第33頁至第59頁）及行車紀錄器、監視器錄影可稽，且為
    兩造所不爭執，堪信為真實。
四、本院之判斷：　　
　㈠被告應負侵權行為損害賠償責任：
　⒈按因故意或過失，不法侵害他人之權利者，負損害賠償責任
    。汽車、機車或其他非依軌道行駛之動力車輛，在使用中加
    損害於他人者，駕駛人應賠償因此所生之損害，民法第184
    條第1項前段、第191條之2定有明文。 
  ⒉按汽車倒車時，應依下列規定：二、顯示倒車燈光或手勢後
    ，謹慎緩慢後倒，並應注意其他車輛及行人，為道路交通安
    全規則第110條第2款所明定。而依被告於警詢時自承：當時
    我駕車倒車，聽到撞擊聲，才發現自己撞到後方車輛等語（
    見本院卷第36頁），以及觀之行車紀錄器、監視器錄影所示
    被告倒車時未謹慎緩慢後倒，復未注意其他車輛之客觀情節
    ，足見被告在肇事地點倒車時，疏未謹慎緩慢後倒，亦未注
    意其他車輛，因而與系爭車輛發生碰撞，肇致系爭事故之發
    生，其駕駛行為自有過失，新北市政府警察局道路交通事故
    初步分析研判表亦同此認定（見本院卷第15頁），又系爭車
    輛於系爭事故被毀損，係因被告於駕車使用中所造成，與被
    告之過失侵權行為間有相當因果關係，則被告自應依前揭規
    定負侵權行為損害賠償責任。
　㈡茲就原告請求項目及金額逐一論述如下：
  ⒈系爭車輛修復費用：
　①按不法毀損他人之物者，被害人得請求賠償其物因毀損所減
    少之價額，為民法第196條所明定。而物被毀損時，被害人
    除得依民法第196條請求賠償外，並不排除民法第213條至第
    215條之適用。依民法第196條請求賠償物被毀損所減少之價
    額，得以修復費用為估定之標準，但以必要者為限。
　②原告所有之系爭車輛因被告之過失侵權行為被毀損，原告主
    張已支出系爭車輛修復費用17,000元（拆裝與烤漆4,500元
    、零件12,500元），業據提出系爭估價單為證（見本院卷第
    11頁），而系爭估價單所示修復項目，與系爭車輛撞擊部位
    相符，應屬必要修復費用，被告空言爭執，要非可取。
　③依營利事業所得稅結算申報查核準則第95條第6項規定「固定
    資產提列折舊採用平均法、定率遞減法或年數合計法者，以
    一年為計算單位；其使用期間未滿一年者，按實際使用之月
    數相當於全年之比例計算之；不滿一月者，以月計」，及行
    政院所頒「固定資產耐用年數表」及「固定資產折舊率表」
    規定，非運輸業用客貨車之耐用年數為5年，依定率遞減法
    每年折舊千分之369，最後一年之折舊額，加歷年折舊累計
    額，總和不得超過該資產成本原額之10分之9。系爭車輛於1
    00年2月（推定15日）出廠，至本件事故時之使用期間已逾5
    年，則零件費用扣除折舊後之餘額1,250元，加計無須折舊
    之拆裝與烤漆費用4,500元，合計原告得請求金額為5,750元
    。
  ⒉交通費用：
　　原告主張因系爭車輛受損致支出交通費用3,000元，未舉證
    以實其說，即屬無據，不應准許。
  ㈢本件無過失相抵規定之適用：
　　按損害之發生或擴大，被害人與有過失者，法院得減輕賠償
    金額，或免除之，民法第217條第1項定有明文。所謂被害人
    與有過失，須被害人之行為助成損害之發生或擴大，就結果
    之發生為共同原因之一，行為與結果有相當因果關係，始足
    當之。倘被害人之行為與結果之發生並無相當因果關係，尚
    不能僅以其有過失，即認有過失相抵原則之適用（最高法院
    96年度台上字第2672號判決參照）。徵之行車紀錄器、監視
    器錄影，原告駕車駛入上址巷內，因前方救護車停等在該巷
    道路右側，固有偏左停等在該巷設有紅線標線之道路左側之
    行為，但該行為與系爭事故或損害結果之發生並無相當因果
    關係，自無過失相抵規定之適用。
  ㈣按給付無確定期限者，債務人於債權人得請求給付時，經其
    催告而未為給付，自受催告時起，負遲延責任。其經債權人
    起訴而送達訴狀，或依督促程序送達支付命令，或為其他相
    類之行為者，與催告有同一之效力；遲延之債務，以支付金
    錢為標的者，債權人得請求依法定利率計算之遲延利息；應
    付利息之債務，其利率未經約定，亦無法律可據者，週年利
    率為5％，民法第229條第2項、第233條第1項前段、第203條
    分別定有明文。本件屬損害賠償之債，以支付金錢為標的，
    無確定期限，未約定利率，則原告請求自起訴狀繕本送達翌
    日即111年9月13日起（見本院卷第99頁）至清償日止，按週
    年利率5％計算之遲延利息，於法有據。　　
五、綜上所述，原告本於侵權行為之法律關係，依民法第184條
    第1項前段、第191條之2規定，請求被告給付5,750元，及自
    111年9月13日起至清償日止，按週年利率5％計算之利息，為
    有理由，應予准許；逾此部分之請求，則無理由，應予駁回
    。又原告依民法第184條第1項前段、第191條之2規定請求被
    告給付既有理由，其併依民法第184條第2項規定為請求部分
    ，既不能使其受更有利之判決，本院即無庸再予審究。
六、本件係適用小額程序所為被告敗訴之判決，應依民事訴訟法
    第436條之20規定，職權宣告假執行，被告就原告勝訴部分
    陳明願供擔保聲請宣告免為假執行，核無不合，爰酌定相當
    擔保金額宣告之，至原告敗訴部分，其假執行之聲請因訴之
    駁回而失所依據，應併駁回之，並應依同法第436條之19第1
    項規定，確定本件訴訟費用1,000元由兩造各自負擔之費用
    額。
七、本件事證已臻明確，兩造其餘攻擊防禦方法及證據，經審酌
    後與判決之結果不生影響，爰不一一論列。　　　　　　
據上論結，本件原告之訴為一部有理由，一部無理由，依民事訴
訟法第436條之23、第436條第2項、第79條、第436條之20、第43
6條之19第1項，判決如主文。
中　　華　　民　　國　　111 　年　　11　　月　　18　　日
                    臺灣新北地方法院板橋簡易庭
　　　　　　　　　　　　法  官  陳佳君
以上正本係照原本作成。
如不服本判決，僅得以判決違背法令為理由提起上訴。如提起上
訴，應於判決送達後20日內向本院提出上訴狀，並應記載上訴理
由（含原判決所違背之法令及其具體內容，及依訴訟資料可認為
原判決有違背法令之具體事實），以及按他造當事人之人數附具
繕本，亦應繳納上訴審裁判費新臺幣1,500元。倘未於上訴後20
日內提出合法上訴理由書，法院毋庸命補正，應逕以裁定駁回上
訴。
中　　華　　民　　國　　111 　年　　11　　月　　18　　日
                        書記官  李庭君